臺灣臺南地方法院刑事判決
109年度訴字第1018號
公  訴  人  臺灣臺南地方檢察署檢察官
被      告  尤一郎



指定辯護人  呂坤宗律師

上列被告因違反毒品危害防制條例等案件，經檢察官提起公訴（
108年度偵字第20881號、109年度營偵字第564號），本院判決如
下：
    主    文
尤一郎犯如附表所示之罪，各處如附表所示之刑，應執行有期徒
刑參年貳月。
未扣案內附0000000000號及0000000000號SIM卡各壹枚之行動電
話機貳支沒收，未扣案犯罪所得新臺幣壹萬貳仟陸佰元沒收，如
全部或一部不能或不宜沒收時，均追徵其價額。
    判決要旨
被告承認有販賣及轉讓甲基安非他命的行為，本院根據他的自白
和補強證據作出有罪的決定，並且依據相關法律規定減輕刑罰之
後，決定量處上述徒刑。
    事    實
尤一郎知道甲基安非他命是列管的毒品或禁藥，法律規定不能販
賣及贈與，仍然先後在附表所記載的時間、地點，販賣和免費提
供甲基安非他命給表列的毒品施用者，以此方式賺取自己施用毒
品的費用。販賣部分實際共獲得新臺幣（下同）12,600元價金（
其中有600元價金是以烤雞折抵）。
    理    由
一、本案有以下的證據足以證明被告犯罪：
  1.被告於偵查及審理中的自白。並在地檢署陳述和他一起販賣
    毒品的洪永川必然有「得到好處」（偵二卷103頁）。
  2.證人洪永川於警局及地檢署的證詞。
  3.證人黃家紘、許朝雄、陳連福、榮志偉於警局以及地檢署宣
    誓（具結）後的證詞。
  4.證人吳耿松在警局的證詞。
  5.本院法官核發的監聽票（通訊監察書），以及下述證據：
　　①黃家紘、許朝雄與洪永川的通訊監察譯文。
　　②被告與陳連福的通訊監察譯文。

二、成立的罪名：
　1.販賣部分：
　　甲基安非他命是毒品危害防制條例規定的第二級毒品，被告
    販賣甲基安非他命部分（附表編號1-4），成立7個修正前的
    毒品危害防制條例第4條第2項販賣第二級毒品罪（此罪在被
    告犯罪後修法加重處罰，應該依照刑法第2條第1項前段的規
    定，適用比較有利於被告的舊法）。
　2.轉讓部分：
    ①甲基安非他命除了是第二級毒品，也被中央衛生主管機關
      公告為藥事法第22條第1項第1款的禁藥。被告免費提供甲
      基安非他命給榮志偉（附表編號5），同時構成毒品危害
      防制條例第8條第2項的轉讓第二級毒品罪及藥事法第83條
      第1項的轉讓禁藥罪。
    ②這種同時有兩種以上法律可以處罰的情形，稱之為「法規
      競合」。因為被告每次轉讓的重量，沒有證據顯示超過加
      重處罰標準10公克，而且轉讓禁藥罪的處罰比轉讓第二級
      毒品罪重，立法的時間比較晚，所以最高法院決定依照「
      重法優於輕法」（優先適用處罰比較重的法律）的原則，
      適用藥事法第83條第1項的轉讓禁藥罪處罰。
    ③所以，被告這部分的行為，成立1個轉讓禁藥罪。
　3.被告所犯的上述8個罪，應該合併處罰。
　4.附表編號1-3部分，被告和洪永川用分工的方式進行販賣行
    為，顯然有一起犯罪的認知，所以在法律上都是共同正犯。

三、減輕事項：
  1.偵審自白：
　　被告在偵查和審理中都自白販賣甲基安非他命，他所犯的7
    個販賣第二級毒品罪，都應該依據修正前毒品危害防制條例
    第17條第2項的規定，減輕其刑。
  2.供出上游減輕：
    ①被告在白河分局說出他的毒品來源是住在台南市東山區惠
      民街的「阿猴」，並以照片指證住在上述街巷的沈慶鐘（
      警二卷10、41-45頁）。
    ②而白河分局也來函證實，因為被告的指證而查獲並移送沈
      慶鐘販賣甲基安非他命的犯罪事實（本院卷109-114頁）
      。
    ③被告指證沈慶鐘的事實，符合毒品危害防制條例第17條第1
      項的規定，附表內7個販賣第二級毒品罪，應該再次減輕
      他的刑罰（遞減）。
  3.不應以刑法第59條減輕：
    辯護人認為被告販賣毒品的部分可以用刑法第59條「犯罪之
    情狀顯可憫恕，認科以最低度刑仍嫌過重者，得酌量減輕其
    刑」的規定，再次減輕刑罰。然而這個規定，必須要犯罪的
    情形一般人都認為顯然可以原諒，認為用法律所定的最輕處
    罰還是覺得太重，例如貧窮人家為了填飽肚子去偷食物犯竊
    盜罪才可以使用，不然就會造成輕罪輕判、重罪也是輕判的
    不合理現象。本案被告所犯的販賣第二級毒品罪，經過二次
    減刑之後，已經沒有情節輕微處罰過重的情形，所以被告並
    沒有依刑法第59條規定酌減其刑的合理原因。
　
四、量刑的決定：
  1.毒品的特性就是非常容易成癮，而且嚴重戕害施用者的身體
    健康，所以販賣散布毒品的行為，對於社會的危害程度非常
    高，因此法律針對毒品的散布行為（販賣、轉讓），都制定
    非常重的處罰。在個案上，被告這種販賣和轉讓第二級毒品
    的行為，原本不應該量處太輕的刑罰。
  2.在上述基礎上，本院又考量被告過往有許多施用毒品前科（
    都不構成累犯），並不是一位守法的公民。最後考慮本案的
    毒品交易數量和次數；被告的年齡、工作、教育程度與生活
    狀況，再斟酌被告犯罪後的態度良好等一切情形，決定分別
    判處附表所記載的有期徒刑，合併後執行有期徒刑3年2月。
　
五、沒收：
  1.根據監聽譯文的內容，沒有扣案、內附0000000000號及0000
    000000號SIM卡的行動電話機，是洪永川及被告用來連絡販
    賣毒品所用的器具，應該根據毒品危害防制條例第19條第1
    項的規定加以沒收，如果全部或一部不能沒收時，應該依刑
    法第38條第4項的規定追徵價額。
  2.被告單獨或和洪永川共同完成的7次販賣行為，收到的價金
    總共12,600元，雖然沒有扣案，但還是必須依據刑法第38條
    之1第1項前段的規定宣告沒收，若全部或一部不能沒收時，
    依第38條之1第3項的規定追徵。
　
依照以上的說明，本院依據刑事訴訟法第299條第1項前段，判處
被告主文欄所記載的刑罰。
本案經檢察官陳奕翔提起公訴、檢察官吳梓榕到庭執行職務。
　
中　　華　　民　　國　　110 　年　　2 　　月　　5 　　日
                  刑事第十一庭  審判長法  官  劉怡孜
                                      法  官  潘明彥
                                      法  官  陳欽賢 

以上正本證明與原本無異。
如不服本判決應於收受本判後20日內向本院提出上訴書狀，並應
敘述具體理由。其未敘述上訴理由者，應於上訴期間屆滿後20日
內向本院補提理由書狀（均須按他造當事人之人數附繕本）「切
勿逕送上級法院」。
  　　　　　　　　　　　　　　　書記官　劉庭君
中　　華　　民　　國　　110 　年　　2 　　月　　5 　　日
附錄本案論罪科刑法條全文：
修正前之毒品危害防制條例第4條第2項
製造、運輸、販賣第二級毒品者，處無期徒刑或 7 年以上有期
徒刑，得併科新臺幣 1 千萬元以下罰金。
藥事法第83條第1項
明知為偽藥或禁藥，而販賣、供應、調劑、運送、寄藏、牙保、
轉讓或意圖販賣而陳列者，處 7 年以下有期徒刑，得併科新臺
幣 5 千萬元以下罰金。
附表：

編號 販賣對象    交易時間              交易地點                         毒品種類與數量       交易金額  （新臺幣）   與買家聯繫及交付毒品  之方式                主文 1                           黃家紘   108年4月27日15時9分左右  臺南市○○區○○000號工寮                                                                                              甲基安非他命1包    重量不詳  2,000元  尤一郎先以洪永川使用之門號0000000000號，與持用門號0000000000號之黃家紘聯絡毒品交易事宜後，再由尤一郎於左列時、地將重量不詳之第二級毒品安非他命交予黃家紘，黃家紘則交付現金2,000元予尤一郎。    尤一郎犯共同販賣第二級毒品罪，處有期徒刑貳年。   108年5月14日16時左右      臺南市左鎮區中油加油站前                               甲基安非他命1包  重量不詳                                                           2,000元                                          尤一郎與黃家紘聯絡毒品交易事宜後，由尤一郎於左列時間、地點將甲基安非他命交付黃家紘，黃家紘交付現金2,000元予尤一郎。        尤一郎犯共同販賣第二級毒品罪，處有期徒刑貳年。 2                                                              許朝雄                                                                                                                                                                                                                                    108年4月29日12時左右                                                            臺南市○○區○○里○○000號之6外道路                                                                                                       甲基安非他命1包   重量不詳                                                                                                      2,000元                                                                         洪永川於108年4月29日10時15分許，透過門號0000000000號，與持用電話00-0000000號之許朝雄聯絡毒品交易事宜後，由洪永川指示尤一郎於左列時間、地點將甲基安非他命交付許朝雄，許朝雄則交付現金2,000元予尤一郎。      尤一郎犯共同販賣第二級毒品罪，處有期徒刑貳年。   108年4月30日16時50分左右                                                       臺南市○○區○○里○○000號之6外道路                                                                                                       甲基安非他命1包  重量不詳                                                                                                              2,000元                                                                          洪永川於108年4月30日16時22分許，透過門號0000000000號，與持用電話00-0000000號之許朝雄聯絡毒品交易事宜後，由洪永川指示尤一郎於左列時間、地點將甲基安非他命交付許朝雄，許朝雄則交付現金2,000元予尤一郎。      尤一郎犯共同販賣第二級毒品罪，處有期徒刑貳年。   108年5月20日23時左右                                                      臺南市山上區山上之便利超商前                                                                                                               甲基安非他命1包   重量不詳                                                                                                              3,000元                                                                         洪永川於108年5月20日19時33分許，透過門號0000000000號，與持用電話00-0000000號之許朝雄聯絡後，告知尤一郎許朝雄有購買毒品需求，尤一郎遂於左列時間、地點將甲基安非他命交付許朝雄，許朝雄則交付現金3,000元予尤一郎。             尤一郎犯共同販賣第二級毒品罪，處有期徒刑貳年貳月。 3            吳耿松                                        108年4月13日16時左右                                   臺南市○○區○○ 000號工寮                                                             甲基安非他命1包  重量不詳                                                           1,000元                                              尤一郎以與吳耿松聯絡毒品交易事宜後，由尤一郎於左列時間、地點將甲基安非他命交付吳耿松，吳耿松交付現金1,000元予尤一郎。        尤一郎犯共同販賣第二級毒品罪，處有期徒刑壹年拾月。 4 陳連福 108年7月20日22時左右 臺南市左鎮區左鎮烤雞店旁  甲基安非他命1包    重量不詳    600元 尤一郎以0000000000號電話與陳連福聯絡毒品交付事宜後，由尤一郎於左列時間、地點將甲基安非他命交付予陳連福供其使用，陳連福則以價值600元之烤雞交付尤一郎折抵價金。 尤一郎犯販賣第二級毒品罪，處有期徒刑壹年拾月。 5 榮志偉 108年11月18日13時30分左右 臺南市○鎮區○○0○0號旁之洗衣機店  甲基安非他命1包    重量不詳    無對價 尤一郎於左列時間、地點將甲基安非他命交付予榮志偉供其使用。 尤一郎犯轉讓禁藥罪，處有期徒刑捌月。